臺灣板橋地方法院刑事判決　　　　　　　93年度訴字第2351號
公　訴　人　臺灣板橋地方法院檢察署檢察官
被　　　告　庚○○
　　　　　　己○○
　　　　　　　　　　號1 樓（另案執行中）
上　一　人
選任辯護人　李富湧律師
上列被告等因搶奪等案件，經檢察官提起公訴（93年度偵字第16
356 、16942 號），以及移送併案（臺灣士林地方法院檢察署94
年度偵字第3238號）審理，本院判決如下：
    主  文
庚○○竊盜，處有期徒刑陸月；扣案的機車鑰匙壹支沒收之。又
共同連續意圖為自己不法之所有，而搶奪他人之動產，處有期徒
刑壹年。應執行有期徒刑壹年肆月。扣案的機車鑰匙壹支沒收之
。
己○○共同意圖為自己不法之所有，而搶奪他人之動產，處有期
徒刑拾月。
    事  實
一、庚○○基於意圖為自己不法所有的犯意，於民國93年9 月6
    日下午2 時46分許（起訴書誤為下午4 時30分許），在臺北
    縣蘆洲市○○街96巷口，持自備的鑰匙以啟動電門的方式，
    竊取甲○○所有而停放上述處所的車號：GAD-578 號重型機
    車得手後供己代步，為警循線於同日下午4 時45分許（起訴
    書誤為下午6 時45分許），在臺北縣蘆洲市○○路與正和街
    口查獲，並扣得庚○○所有的機車鑰匙1 支（附表編號1）
    ；又庚○○基於共同意圖為自己不法所有的概括犯意，先於
    93年10月3 日凌晨2 時許，與陳豐仁共乘1 部不詳車號的機
    車，由庚○○搭載陳豐仁，行經臺北市○○區○○路181 號
    前，見丁○○獨自1 人行經該處，乘楊女不及防備，由陳豐
    仁下手搶奪楊女的皮包【內有手機1 支、身分證1 張、提款
    卡2 張、健保卡1 張、現金新臺幣（下同）6,000 元】，手
    機由陳豐仁以2,700 元販賣位於臺北縣三重市重新橋下不詳
    名稱的通訊行，得手後，該現款朋分花用，其餘證件則棄置
    不詳處所，嗣經警調閱該手機遭搶後搭配使用的手機門號（
    0000000000）登記為庚○○所有，而循線查悉（附表編號3
    ，即移送併案部分；陳豐仁部分，另由臺灣士林地方法院檢
    察署檢察官向臺灣士林地方法院提起公訴）。又庚○○復基
    於意圖為自己不法所有的竊盜犯意，於93年10月6 日上午8
    時20分許，在臺北縣蘆洲市○○路146 號前，以拾得的機車
    鑰匙以啟動電門的方式，竊取乙○○所有的車號：FD9-083
    號重型機車得逞（附表編號4）； 庚○○復承前述搶奪的犯
    意，另與己○○共同基於意圖為自己不法的犯意，於同日上
    午11時20分，由己○○騎乘竊得的上開機車搭載庚○○，在
    臺北縣五股鄉○○路○ 段543 巷17號前，見戊○○騎乘的機
    車籃子內有皮包1 個，己○○遂騎乘上開機車接近戊○○，
    趁戊○○不及防備的時候，由庚○○下手搶奪籃內的皮包一
    個（內有9,300 元、身分證、健保卡、汽車行照、駕照各1
    張），得手後現款放置於庚○○皮包內，證件則棄置蘆洲市
    ○○○路2 段鴨母港的小巷內水溝內後，騎乘該機車逃逸，
    同日上午12時許，在臺北縣蘆洲市○○○路○ 段與長安街
    193 巷口為警查獲，並扣得鑰匙1 支，以及黑色外套1 件、
    口罩2 個，金融卡、安全帽各2 個等物（附表編號5）， 因
    悉全情。
二、案經臺北縣政府警察局蘆洲分局移由臺灣板橋地方法院檢察
    署檢察官偵查起訴，以及由臺北市政府警察局士林分局移由
    臺灣士林地方法院檢察署檢察官移送併案審理。
    理  由
一、訊據被告庚○○、己○○2 人，各均坦承上述犯行不諱，分
    別與證人庚○○、己○○（即同案共同被告），以及另案被
    告陳豐仁（與被告庚○○為共同被告）證述，以及被害人甲○○、乙○○、戊○○、丁○○等指陳遭受搶奪暨機車失竊
    的情節，互核各屬相符；此外，復有扣案如附表所示的各該
    物件暨翻拍照片、現場照片、扣押物品清單、贓物領據、通
    聯調閱查詢單等各在卷可為憑信，以上，可以認定被告自白
    ，與事實相符，應堪採信，所以，本案事實清楚，證據充分
    又明確，被告2 人犯行，都可以認定。
二、茲就被告庚○○、己○○所為，分述如下：
    (一)、被告庚○○就附表編號1 所為，為單獨的竊盜行為，係
        犯刑法第320 條第1 項的竊盜罪；編號3 犯行，係犯同
        法第325 條第1 項的搶奪罪；編號4 、5 犯行，分係犯
        同法第320 條第1 項的竊盜罪，以及第325 條第1 項的
        搶奪罪。被告己○○就編號5 部分，則係犯同法第325
        條第1 項的搶奪罪。
    (二)、被告庚○○，就附表編號3 所示，與陳豐仁間；就附表
        編號5 所示，與被告己○○間，各有犯意的聯絡，以及
        行為的分擔，各為共同正犯；被告庚○○就編號4 、5
        犯行間，有方法、結果的相互連繫關係，應從一重的搶
        奪罪（編號5 ）論處，而就編號3 、5 的搶奪犯行，時
        隔相近，手段方式相同，顯係基於概括的犯意反覆實施
        ，為連續犯，應依刑法第56條規定加重其刑；其所犯前
        揭編號1 的竊盜罪及搶奪（編號3 、5）2罪，犯罪意思
        不同，行為也不相同，應該分開來處罰；公訴人以被告
        庚○○前揭2 次的竊盜犯行為連續犯一節，經查：被告
        庚○○於本院審理時明確供述：其於附表編號1 的竊行
        時，並無預計為10月6 日的竊行明確在卷，則自屬2個
        個別的竊盜犯行，公訴就此，應係誤會。另公訴人再以
        被告庚○○與己○○有共同基於意圖為自己不法所有的
        犯意聯絡，於93年9 月28日上午12時20分許，在臺北縣
        五股鄉○○路○ 段589 巷口，由庚○○騎乘機車，後座
        搭載己○○接近丙○○○，己○○趁其不及防備之際，
        徒手搶奪其金項鍊，得手後，隨即搭乘庚○○騎乘之機
        車離去，認為觸犯刑法第325 條第1 項搶奪罪嫌云云（
        即附表編號2）， 訊據被告2 人（兼證人）均矢口否認
        此一部分的犯行，均辯稱當日均在家中，並無在場等情
        各為自己作出辯解，查公訴人就此部分犯嫌，無非係以
        被害人丙○○○的指述作為被告2 人有此部分犯行的依
        據，經查：被害人丙○○○警訊中指陳的搶嫌為1 男1
        女年約40歲，所騎乘的機車確定後3 碼係為777 ，又以
        是女生騎乘機車，沒有戴安全帽，不會誤認等情明確，
        則從被害人丙○○○的陳述，搶奪被害人丙○○○的犯
        嫌於第一時間所作的明確陳述，與經本院審判中訊問（
        見本院94年3 月31日審判筆錄）得知的機車、人物特徵
        明顯不相符合，公訴人復未就被害人指陳的該777 號機
        車作詳實的證據提出，根據以上這些說明，被告2 人，
        就這部分的辯解，應該可以採信。因此，此部分犯嫌原
        應為無罪的諭知，然公訴人認為此部分，各與原起訴經
        本院判處有罪部分，有裁判上的一罪關係，故不另為無
        罪的諭知；最後，關於被告己○○聲請傳喚的證人陳侑
        寬、楊文彥於本院所作出的證詞，相互間出入明顯，事
        涉被告己○○犯罪重要事項爭點所為的證詞，是否涉犯
        他項犯罪嫌疑，宜由檢察官本於本院該次審判期日訊問
        所得證詞，依法勾稽，詳為處理，均在此附帶說明。
三、承上所述，本院斟酌被告2 人等的素行、犯罪動機、目的、
    手段方式，竊、搶得的財物價值跟所生的損害，犯罪後態度
    暨綜合偵審程序進行中的一切情狀等，分別量處如主文所示
    的刑罰，並酌定被告庚○○應該執行的刑罰。至於扣案的機
    車鑰匙一支（附表編號1）， 為被告庚○○所有，供犯罪所
    用的物品，業據其陳述明確，應依刑法第38條第1 項第2 款
    規定宣告沒收；另外1 支扣案的機車鑰匙（附表編號5 ）雖
    然是被告庚○○竊車所用，以及騎乘機車搶奪的鑰匙，但是
    被告庚○○陳稱係在路邊撿到的，而公訴人也沒有提出證據
    說明是被告庚○○所有的，不是被告所有的，就不應該沒收
    ；還有扣案的黑色外套1 件、口罩1 個、安全帽2 個，就一
    般生活型態作常態的觀察，與本件各該犯罪行為間，並沒有
    極盡密切的關聯，同樣也不應該沒收，都應該在這附帶敘述
    。
四、移送併案（臺灣士林地方法院檢察署94年度偵字第3238號）
    審理部分，與原起訴經本院判決有罪部分，有連續犯的裁判
    上一罪關係，基於審判不可分的原則，本院應該併同審理，
    附此敘明。
據上論斷，應依刑事訴訟法第299 條第1 項前段，刑法第28條、
第56條、第320 條第1 項、第325 條第1 項、第55條、第51條第
5 款、第38條第1 項第2 款，罰金罰鍰提高標準條例第1 條前段
，判決如主文。
本案由檢察官邱茂榮、蔡甄漪起公訴，經檢察官魏正杰到庭執行
職務。
中　　華　　民　　國　　94　　年　　6 　　月　　21　　日
                  刑事第四庭審判長法  官  李麗玲
                                  法  官  鄧雅心
                                  法  官  黎錦福
上列正本證明與原本無異。
如不服本判決，應於判決送達後10日內向本院提出上訴狀 (應附
繕本)， 上訴於臺灣高等法院。
                                  書記官  蔡麗春
中　　華　　民　　國　　94　　年　　6 　　月　　21　　日
附錄本案論罪科刑法條全文：
中華民國刑法第320條
 (普通竊盜罪、竊佔罪)
意圖為自己或第3 人不法之所有，而竊取他人之動產者，為竊盜
罪，處五年以下有期徒刑、拘役或五百元以下罰金。
意圖為自己或第3 人不法之利益，而竊佔他人之不動產者，依前
項之規定處斷。
前二項之未遂犯罰之。
中華民國刑法第325條
 (普通搶奪罪)
意圖為自己或第3 人不法之所有，而搶奪他人之動產者，處六月
以上五年以下有期徒刑。
因而致人於死者，處無期徒刑或七年以上有期徒刑，致重傷者，
處三年以上十年以下有期徒刑。
第一項之未遂犯罰之。
附表：
┌──┬────┬──────┬─────────┬─────┐
│編號│行為人  │犯罪時、地  │犯罪方式、所得財物│備　　　註│
│    │        │            │暨為警查獲時地    │          │
├──┼────┼──────┼─────────┼─────┤
│１  │庚○○  │民國93年9 月│以自備的機車鑰匙1 │臺灣板橋地│
│    │        │6 日下午2 時│支，竊得甲○○所有│方法院檢察│
│    │        │46分許，在臺│之車號：GAD-578 號│署93年度偵│
│    │        │北縣蘆洲市正│重型機車1 輛。嗣經│字第16 942│
│    │        │和街96巷口。│警調閱上述處所之監│號；查扣機│
│    │        │            │視錄影帶後，於93年│車鑰匙1 支│
│    │        │            │9 月6 日下午4時45 │。        │
│    │        │            │分許循線查獲。    │          │
├──┼────┼──────┼─────────┼─────┤
│２  │庚○○  │93年9 月28日│由庚○○騎乘機車，│同上檢察署│
│    │己○○  │中午12時20分│後座搭載己○○，於│93年度偵字│
│    │        │許，在臺北縣│接近被害人丙○○○│第0000000 │
│    │        │五股鄉○○路│後，趁其不及防備之│號        │
│    │        │3 段589 巷口│際，由楊峻翔徒手搶│          │
│    │        │。          │奪丙○○○所有之金│          │
│    │        │            │項鍊1 條，得手後即│          │
│    │        │            │共乘機車離去。    │          │
├──┼────┼──────┼─────────┼─────┤
│３  │庚○○  │93年10月3日 │與陳豐仁共乘1 部不│臺灣士林地│
│    │陳豐仁  │凌晨2時許， │詳車號的機車，由簡│方法院檢察│
│    │        │在臺北市士林│世豪搭載陳豐仁，行│署94年度偵│
│    │        │區○○路181 │經臺北市士林區基河│字第3238號│
│    │        │號前。      │路181 號前，見楊君│移送併案審│
│    │        │            │婷獨自1 人，乘其不│理部分    │
│    │        │            │及防備，由陳豐仁下│          │
│    │        │            │手搶奪丁○○的皮包│          │
│    │        │            │（內有手機1 支、身│          │
│    │        │            │分證1 張、提款卡2 │          │
│    │        │            │張、健保卡1 張、現│          │
│    │        │            │金新台幣6,000 元，│          │
│    │        │            │得手後，朋分花用，│          │
│    │        │            │手機由陳豐仁販賣給│          │
│    │        │            │某不詳的通訊行，嗣│          │
│    │        │            │經警調閱該手機遭搶│          │
│    │        │            │後搭配使用的手機門│          │
│    │        │            │號登記為庚○○所有│          │
│    │        │            │，而查獲上情。    │          │
├──┼────┼──────┼─────────┼─────┤
│４  │庚○○  │93年10月6 日│以拾得之鑰匙1 支啟│臺灣板橋地│
│    │        │上午8 時20分│動電門之方式，竊得│方法院檢察│
│    │        │許，在臺北縣│乙○○所有之車號：│署93年度偵│
│    │        │蘆洲市○○路│FD9-083 號重型機車│字第161635│
│    │        │146 號前。  │1 輛。嗣於93年10月│6號       │
│    │        │            │6 日下午1 時許，在│          │
│    │        │            │臺北縣蘆洲市永安南│          │
│    │        │            │路2 段與長安街193 │          │
│    │        │            │巷口，為警查獲。  │          │
├──┼────┼──────┼─────────┼─────┤
│５  │庚○○  │93年10月6 日│己○○騎乘上開竊得│同上檢察署│
│    │己○○  │上午11時20分│之贓車，後座搭載簡│93年度偵字│
│    │        │許，在臺北縣│世豪，於接近被害人│第16356號 │
│    │        │五股鄉○○路│戊○○後，趁其不及│；查扣得機│
│    │        │3 段543 巷17│防備之際，由庚○○│車鑰匙1支 │
│    │        │號前。      │徒手搶奪戊○○置放│、黑色外  │
│    │        │            │於其騎乘機車籃內之│套1 件、口│
│    │        │            │綠色女用皮包1 只（│罩2 個、金│
│    │        │            │內有9,300 元、身分│融卡及安全│
│    │        │            │證、健保卡、金融卡│帽各2 個。│
│    │        │            │2 張、汽車行照、駕│          │
│    │        │            │照2 張），得手後即│          │
│    │        │            │共乘機車離去。嗣於│          │
│    │        │            │同前時、地，為警查│          │
│    │        │            │獲。              │          │
└──┴────┴──────┴─────────┴─────┘
